---
title: "06 Continuous Random Variables"
output:
  html_document: default
  pdf_document:
    includes:
      in_header: header.tex
    latex_engine: xelatex
---

```{r setup, include=FALSE}
knitr::opts_chunk$set(echo = TRUE)
```

# Introduction

本章節對應LN.CH6，以R實作介紹連續隨機變數(continuous random variable)，以及其pdf/cdf/qf/rf．並說明continuous random variable (rv)的transformation和expectation．末了，介紹一些常見的continuous rv的distribution．並以課堂上提到的範例作演練．

# Continuous random variables

相對於discrete rv，continuous rv的值是連續的，也就是不可數的(uncountable)．生活中有許多例子，例如時間是連續的，標靶的面積是連續的等．

Discrete和continuous rv在許多方面都很類似．Continuous rv也有對應的函式如下．

其中pdf就是對應到pmf，但意義上有些微差異．而其他在意義上相同．我們在以下深入討論．

----------------------------------------------
函式  全名                         數學表示式
----- ---------------------------- -----------
pdf   Probability Density Function $f_X(x)$

cdf   Cumulative Density Function  $F_X(X)$

mgf   Moment Generating Function   $M_X(t)$

qf    Quantile Function

rf    Random Generating Function
----------------------------------------------

# pdf/cdf/qf/rf

以下的討論我們都是以Normal distribution為範例，這樣我們可以使用R現成的Normal distribution函式來操作．它的各個函式如下：

* pdf: dnorm(x, mean = 0, sd = 1, log = FALSE)
* cdf: pnorm(q, mean = 0, sd = 1, lower.tail = TRUE, log.p = FALSE)
* qf : qnorm(p, mean = 0, sd = 1, lower.tail = TRUE, log.p = FALSE)
* rf : rnorm(n, mean = 0, sd = 1)

## rf

複習在discrete rv所提到的，rv是一個值，只是背後有一機率在控制．若要感覺這概念，rf是最適當人選．當呼叫rf時，它都只會吐出一個值，這個值你無法預測，但背後控制的機率卻是確定的．

以下面為例，要求吐出20個值，雖然無法預測會出現什麼值，但我們知道出現值出現的比例會遵循Normal distribution．這邊的Normal distribution參數採預設值(mean=0, sd=1)，也就是standard normal distribution(N(0,1))，所以出現的值會靠近0．

可以觀察這些值的continuous特性．

```{r}
(rnum <- rnorm(20))
```

可以用R的hist()瞭解值的分佈狀況．

```{r}
hist(rnum)
```

## pdf

pdf若要成立，需要符合以下2個條件．第一是其值必須要大於等於0，第二是積分必須等於1．

$$f(x) \ge 0,\mbox{ for all } x \in (-\infty, \infty)$$
$$\int_{-\infty}^{\infty}f(x)dx=1$$

在discrete rv時提到的pmf，是在各個可能值上的機率值，可理解為重量(mass)．而在continuous rv的pdf，則是變成在各個可能值上的密度(density)．之所以重量會變成密度，完全是因為值的continuous特性．在discrete rv的點上是有機率值的，但在continuous rv只有一段範圍內才有機率值，點是沒有機率值的．

```{r}
dnorm(0)
```

所以，既然pdf是算密度；不是機率，要計算機率，就必須把密度乘上一段距離．這個動作其實就是對pdf做積分．在下面範例中，我們試著對Normal distribution由負無限大積分到正無限大，來驗證總機率值是1．

```{r}
integrand <- function(x){ dnorm(x) }
integrate(integrand, lower=-Inf, upper=Inf)
```

從圖形上理解，計算continuous rv的機率，其實就是求pdf的面積．下圖是N(0,1)的pdf，若我們要計算[0, 2.5]的機率值，求的就是紅色那塊面積．計算出來是0.4937903．

```{r}
integrate(integrand, lower=0, upper=2.5)
```

```{r, echo=FALSE}
library(ggplot2)
data <- data.frame(x=seq(-5, 5, 0.01), y=dnorm(seq(-5, 5, 0.01)))
ggplot(data, aes(x=x, y=y)) + geom_line() +
  geom_area(mapping = aes(x = ifelse(x>0 & x<2.5 , x, 0)), fill = "red") +
  geom_point(x=0, y=dnorm(0), colour="red") +
  geom_point(x=1, y=dnorm(1), colour="blue") +
  ylim(0, 0.5)
```

雖然pdf是指密度；不是機率，但其值還是能反映出機率相對大小．例如在圖中，紅點的密度比藍點的密度高，在這兩點附近一段小範圍的機率值，紅點附近的機率值會比藍點附近的機率值高

```{r}
dnorm(0) > dnorm(1)
```

## cdf

cdf若要成立，需要符合的條件和discrete的一樣．還是列在下方當參考．

$$F_X(x)\mbox{ is nondecreasing}$$
$$\mbox{For any }x \in \mathbb{R}, F_X(x)\mbox{ is continuous from the right}$$
$$\lim_{x \to \infty}F_X(x)=1 \mbox{ and } \lim_{x \to -\infty}F_X(x)=0$$

同等於discrete rv，continuous rv的cdf也是累進機率值．由0遞增至1，在特性、用法上都一樣．

以上述範例為例，若我們要求N(0,1)介於[0, 2.5]，我們也可以用cdf計算，如下所示：

```{r}
pnorm(2.5)-pnorm(0)
```

其在cdf圖形上的理解，其實就是算高度差(圖中紅線的高度)．

```{r, echo=FALSE}
data <- data.frame(x=seq(-5, 5, 0.01), y=pnorm(seq(-5, 5, 0.01)))
ggplot(data, aes(x=x, y=y)) + geom_line() +
  geom_segment(aes(x=0, xend=0, y=0, yend=pnorm(0)), colour="blue") +
  geom_segment(aes(x=2.5, xend=2.5, y=0, yend=pnorm(2.5)), colour="blue") +
  geom_segment(aes(x=0, xend=0, y=pnorm(0), yend=pnorm(2.5)), colour="red", arrow = arrow(angle=20,type="closed",ends="both",length=unit(3,"mm")))
```

由以上關係得知，pdf做積分就是cdf．所以相反的看，cdf做微分也能反求pdf．

事實上，根據課堂說明，pdf(pmf)/cdf/mgf三者只要知道任一個，就能推導其他兩個．

```{r}
library(numDeriv) # For grad
# cdf在2.5的微分，等於pdf(2.5)
f <- function(x) {pnorm(x, mean=0, sd=1)}
grad(f, 2.5)
dnorm(2.5, mean=0, sd=1)
```

## qf

與discrete rv相同，qf正好就是cdf的反函式，cdf是接收x值，回傳機率值．qf則是接收機率值，回傳x值．

```{r}
pnorm(0)
qnorm(0.5)
```

# Transformation

Transformation是對隨機變數運算($+-*/log...$)，但是要把原本sample space上對應的集合的機率值搬過來．數學上表示法為：

$$Y=g(X)$$

舉例而言，若y1是x1做平方的transformation，那麼要知道y1=4的機率值，只要去找x1=-2和x1=2的機率值總和就是了．

然而，在continuous rv上，因著pdf是密度而不是機率，因此搬機率值這件事不像discrete rv那麼直觀．在continuous rv有cdf和pdf兩種手法可以做．

但無論是cdf或是pdf，在continuous rv上為了使從Y找X (也就是$g^{-1}(X)$)能有one-to-one對應關係，以使得搬機率值可以搬對，$g(X)$必須符合strictly monotone的條件，意指是strictly increasing或是decreasing．若不是的話，稱為general piecewise monotone的，處理手法上還是需要切成各段符合strictly monotone，然後分段處理．

## Method of cdf

要用cdf的手法做transformation時，若$g(X)$是strictly increasing，要用這公式：

$$F_Y(y)=F_X(g^{-1}(y))$$

若是strictly decreasing，要用這公式：

$$F_Y(y)=1-F_X(g^{-1}(y))$$

若$g(x)$是general piecewise monotone的，則必須切成各段符合strictly monotone，然後分段處理．

### Strictly monotone case

以下我們以$Y=g(X)=-3X+2$來示範transformation．這邊假設X是N(0,1)．

為了驗證公式的確是對的，我們先產生N(0,1)的亂數1000筆(x)，直接對這1000筆值做transformation做出y．以下的圖顯示原本的x分佈(藍色)和y的分佈(紅色)．我們也把X的pdf畫上(藍線)，可以看見pdf所畫的跟亂數產生的是一致的．等等我們要比對用X的cdf推導出來的y的cdf，分佈會不會跟紅色區塊一致，藉此驗證我們的公式推導對不對．

```{r}
# Generate 1000 random number of N(0,1)
x <- rnorm(1000)
# Transform X to Y
g <- function(x) { -1*3*x+2}
y <- g(x)
# Plot the histgram of x and y
# Note that Y-axis is density, instead of count
ggplot(data.frame(x=x), aes(x=x, ..density..)) +
  geom_histogram(fill="blue", alpha=0.2, bins=30) +
  geom_line(aes(x=x, y=dnorm(x)), color="blue") +
  geom_histogram(aes(x=y, ..density..), fill="red", alpha=0.2, bins=30)
```

藉由畫出$g(x)$，我們知道它是strictly decreasing．

```{r}
curve(g, -10, 10)
```

因此，我們應該採用這個轉換方式$F_Y(y)=1-F_X(g^{-1}(y))$．Fy就是Y的cdf．對其微分就能得到Y的pdf．

```{r}
# Get the inverse of g(X)
g_inv <- function(y) {(y-2)/-3}
Fy <- function(y) {1-pnorm(g_inv(y))}
```

為了畫出Y的pdf，我們對得到的cdf做微分(grad(Fy, y))來畫，結果如下圖．可以看見，我們用公式推導得到的Y的pdf跟Y的數據一致．

```{r}
ggplot(data.frame(x=x), aes(x=x, ..density..)) +
  geom_histogram(fill="blue", alpha=0.2, bins=30) +
  geom_line(aes(x=x, y=dnorm(x)), color="blue") +
  geom_histogram(aes(x=y, ..density..), fill="red", alpha=0.2, bins=30) +
  geom_line(aes(x=y, y=grad(Fy, y)), color="red")
```

### General piecewise monotone

那如果$g(X)$不是strictly monotone，要如何處理？以下我們以$Y=g(X)=-3X^2+2$來示範transformation．一樣假設X是N(0,1)．

同樣的，為了驗證公式是對的，我們先產生N(0,1)的亂數1000筆(x)，直接對這1000筆值做transformation做出y，做出對照組．

因為我用R的grad()對求出來的Y cdf微分時出現錯誤(需要了解grad()的限制)，所以無法得到Y的pdf．為了驗證cdf的確是正確的，我把資料畫成累進分布圖，以便跟cdf比對．以下的圖顯示原本的x累進分佈(藍色)和y的累進分佈(紅色)．我們也把X的cdf畫上(藍線)，可以看見cdf所畫的跟亂數產生的是一致的．等等我們要比對用X的cdf推導出來的y的cdf，分佈會不會跟紅色區塊一致，藉此驗證我們的公式推導對不對．

```{r}
# Generate 1000 random number of N(0,1)
x <- rnorm(1000)
# Transform X to Y
g <- function(x) { -1*3*x^2+2}
y <- g(x)
# Plot the histgram of x and y
# Note that Y-axis is density, instead of count
ggplot(data.frame(x=x), aes(x=x, cumsum(..density..))) +
  geom_histogram(fill="blue", alpha=0.2, bins=30) +
  geom_line(aes(x=x, y=pnorm(x)), color="blue") +
  geom_histogram(aes(x=y, cumsum(..density..)), fill="red", alpha=0.2, bins=30)
```

藉由畫出$g(x)$，我們知道它是general piecewise monotone的，所以我們必須分段處理．我們可以看見小於0是strictly decreasing，大於0是strictly increasing．

```{r}
curve(g, -2, 2)
```

這裡必須要用數學推導了，我不知道有什麼R現成的函式可以省事．

原則上做法是，先由$g(X)$的圖形上觀察X和Y的關係，然後以cdf的觀點把Y和X關聯起來．例如在這裡，我們得出$Y \le y$的範圍同等於$X \le -g^{-1}(y)$以及$X \ge g^{-1}(y)$的範圍，接著就可以用X的cdf來代換．

於是我們得出，Y的cdf就是X的兩個cdf相減，至此我們就可以在R中實做了(如下面範例的Fy)．

$$
\begin{align}
F_Y(y) = P(Y \le y) & = P( X \le -g^{-1}(y)) + P( X \ge g^{-1}(y)) \\
& = F_X(-g^{-1}(y)) + (1 - F_X(g^{-1}(y)) )
\end{align}
$$

```{r}
# Get the inverse of g(X)
g_inv <- function(y) {sqrt((y-2)/-3)}
Fy <- function(y) {
  pnorm(-1*g_inv(y)) + (1 - pnorm(g_inv(y)))
}
```

我們把求出來Y的cdf畫上，結果如下圖．可以看見，我們用公式推導得到的Y的cdf跟Y的數據一致．

```{r}
ggplot(data.frame(x=x), aes(x=x, cumsum(..density..))) +
  geom_histogram(fill="blue", alpha=0.2, bins=30) +
  geom_line(aes(x=x, y=pnorm(x)), color="blue") +
  geom_histogram(aes(x=y, cumsum(..density..)), fill="red", alpha=0.2, bins=30) +
  geom_line(aes(x=y, y=Fy(y)), color="red")
```

## Method of pdf

用pdf手法做，也要考慮到strictly monotone的性質，同樣以上述兩種transformation做範例．

### Strictly monotone case

Transformation也可以直接從pdf著手．雖然pdf還是在乎strictly monotone特性，但不管是increasing或是decreasing，其公式都是一樣：

公式背後的數學概念還是搬機率值，但因為pdf是密度、不是機率，因此會有$\left|\frac{\mathrm{d}g^{-1}(y)}{\mathrm{d}y}\right|$的調節項，用來調節X範圍的變化．

$$f_Y(y)=f_X(g^{-1}(y))\left|\frac{\mathrm{d}g^{-1}(y)}{\mathrm{d}y}\right|$$

我們以同樣的transformation $Y=g(X)=-3X+2$來示範，我們已經知道這是strictly monotone．但這次直接用pdf操作．

對於調節項，我們可以手動自己計算反函式微分的絕對值：反函式是$g^{-1}(Y)=\frac{Y-2}{-3}$，對Y做偏微分是$-\frac{1}{3}$，取絕對值後是$\frac{1}{3}$．

或是，我們可以直接呼叫R的微分函式grad()和絕對值函式abs()也可以．兩者結果是一樣的．

下圖畫上直接用X的pdf計算Y的pdf的結果，可以看見Y的pdf是符合實際資料分佈的．而且用手動推導(橘線)或是套公式(綠線)都是一樣的．

```{r}
# Generate 1000 random number of N(0,1)
x <- rnorm(1000)
# Transform X to Y
g <- function(x) { -1*3*x+2}
y <- g(x)
# Get the inverse of g(X)
g_inv <- function(y) {(y-2)/-3}
# Manually calculate Y pdf
fy1 <- function(y) {dnorm(g_inv(y))*(1/3)}
# Use R function to calculate Y pdf
fy2 <- function(y) {dnorm(g_inv(y))*abs(grad(g_inv, y))}
ggplot(data.frame(x=x), aes(x=x, ..density..)) +
  geom_histogram(fill="blue", alpha=0.2, bins=30) +
  geom_line(aes(x=x, y=dnorm(x)), color="blue") +
  geom_histogram(aes(x=y, ..density..), fill="red", alpha=0.2, bins=30) +
  geom_line(aes(x=y, y=fy1(y)), color="orange", size=2) +
  geom_line(aes(x=y, y=fy2(y)), color="green")
```

### General piecewise monotone

示範用pdf處理general piecewise monotone的$g(X)$的transformation，因為我有點累了，所以留待日後有空再回來補範例．

原則上，還是需要分段處理．其數學公式如下：

$$f_Y(y)=\sum_{i=1}^{n} \delta_i f_x(g_i^{-1}(y) \left| \frac{\mathrm{d}g_i^{-1}(y)}{\mathrm{d}y} \right|  )$$

$$
\delta_i =
\begin{cases} 
1,& \mbox{if }\exists x_i \mbox{ s.t. } g_i(x_i)=y\\
0, & \mbox{otherwise}
\end{cases}
$$

## Distribution conversion

Continuous rv有一個有趣的性質，任何distribution只要以它自己的cdf做transformation，都會變成Uniform distribution．而Uniform distribution以任何distribution的cdf反函式做transformation，就會變成該distribution．

這原因乃是因為cdf的斜率代表的是資料的密度（cdf微分等於pdf），斜率越高表示資料越密集、斜率越低表示資料越稀疏．因此若把資料以cdf做transformation，資料密集的地方會被拉寬、資料稀疏的地方會被拉近，結果就是呈現均勻的狀態，也就是Uniform distribution．

反之，Uniform distribution能夠變成任何distribution也是相同原理．

下面示範由Exponential distribution(藍色)轉成Uniform distribution(紅色)．

```{r}
library(plyr) # For ddply
# Generate x following exponential dist
data <- data.frame(x = rexp(1000))
# Transform x as y using x's cdf
data <- ddply(data, .(x), transform, y=pexp(x))
# Bi-plot x and y histogram
ggplot(data, aes(x)) +
  geom_histogram(fill="blue", alpha=0.2, bins=30) +
  geom_histogram(aes(x=y), fill="red", alpha=0.2, bins=30)
```

下面示範由Uniform distribution(藍色)轉成Normal distribution(紅色)．其實這就是在電腦軟體裡如何產生各種distribution的亂數值的方法．只要能夠產生Uniform distribution的亂數值，透過qf就可以產生各式各樣distribution的亂數．

```{r}
# Generate x following uniform dist
data <- data.frame(x = runif(1000))
# Transform x as y using x's cdf
data <- ddply(data, .(x), transform, y=qnorm(x))
# Bi-plot x and y histogram
ggplot(data, aes(x)) +
  geom_histogram(fill="blue", alpha=0.2, bins=30) +
  geom_histogram(aes(x=y), fill="red", alpha=0.2, bins=30)
```

用這方法轉換distribution改變的是機率值的分佈，但我們也需要注意值的改變．下圖示範由Exponential distribution轉成Normal distribution．由x-axis可看見值的範圍改變的．

另一個重要的提醒是，原本值分佈的相對位置其實並不改變．在此我們在Exponential distribution的部份值塗上紅色，這些值是分佈在圖中左側．而當轉成Normal distribution後，那些紅色的值還是保持在左邊．

先前曾經在machine learning的課程中提到anomily detection是以Normal distribution為假設，Normal的左右尾端視為異常．而如果不是的話也先轉成Normal再說．但在這我們就知道，如果原本不是Normal，其兩端不見得是要被視為異常，但如果轉成Normal之後，把左右尾端視為異常就是不正確的．

舉例而言，中大樂透的等待時間是Exponential distribution，我們可能會想偵測很快就中獎是異常，而不想偵測很久都不中獎為異常．

```{r, warning=FALSE}
# Generate x following exponential dist, color some of them
data <- data.frame(x = rexp(1000), type="origin")
data[data$x>0.25,]$type <- "color1"
# Transform x to y following normal dist
data <- ddply(data, .(x), transform, y=qnorm(pexp(x)))

# Convert data from wide format to long format for ggplot
library("reshape2")
long_data <- melt(data, id="type", variable.name="rv", value.name="value")
ggplot(long_data, aes(x=value)) + geom_dotplot(aes(color=type), binwidth=0.2) + facet_grid(. ~rv)
```

# Expection

如同在discrete rv，expection在continuous rv還是對資料做加權平均，概念上依然沒有改變．但是在continuous rv機率值若以pdf來思考變成是面積，所以若是用pdf計算$E(X)$，要用積分的方式計算．

題外話，因為是用積分計算，所以如果結果是$\infty$(無法converge absolutely)，$E(X)$是不存在的．某些distribution例如Cauchy distribution就是這樣．

$$E(X)=\int_{-\infty}^{\infty}xf_X(x)dx$$

mean和variance也是同樣的算法，只是換成積分式．在這只列出公式，就不多討論了．

$$\mu_X=E(X)=\int_{-\infty}^{\infty}xf_X(x)dx$$

$$\sigma_X^2=E[(X-\mu_X)^2]=\int_{-\infty}^{\infty}(x-\mu_X)^2f_X(x)dx$$

對expectation做線性轉換的公式(神智不清統計學家定理)也與discrete一樣，也只是換成積分式，不多討論．

$$E(Y)=\int_{-\infty}^{\infty}g(x)f_X(x)dx$$

$$\mbox{For }a, b \in \mathbb{R}, E(aX+b)=aE(X)+b$$

$$\mbox{For }a, b \in \mathbb{R}, Var(aX+b)=a^2Var(X)$$

## Calculate expectation by cdf

在課堂上還提到可以用cdf計算expectation，但我還不能體會其精神，且不確定我會不會用到，所以在這先只列公式．

對於nonnegative continuous rv的expection可這麼算：

$$E(X)=\int_{0}^{\infty}1-F_X(x)dx=\int_{0}^{\infty}P(X>x)dx$$

廣義拓展的話，可這麼算

$$E(X)=\int_{0}^{\infty}P(X>x)dx - \int_{-\infty}^{0}P(X<x)dx$$

# Common Distribution Model

以下列出常見的discrete distribution model，如果R的distribution function的參數和課堂上所假設的參數有些微差異，為了日後實務上需求，所有討論描述都以R的distribution function prototype為主．

## Uniform distribution

-----------------------------------------------------------------------
項目       內容
---------- ------------------------------------------------------------
描述       介於a到b之間的值的機率是一樣的\

參數對應   定義的a=函式的min\
           定義的b=函式的max

Notation   $X \sim Uniform(a, b)$ \

pdf        $f(x) = \begin{cases} 
                   1/(b-a), & \mbox{if }a < x \le b\\
                   0,       & \mbox{otherwise}
                   \end{cases}$

cdf        $F(x) = \begin{cases} 
                   0,           & \mbox{if }x \le a\\
                   (x-a)/(b-a), & \mbox{if }a < x \le b\\
                   1,           & \mbox{if }x > b
                   \end{cases}$

Parameters $-\infty < a < b < \infty$

Mean       $(a+b)/2$

Variance   $(b-a)^2/12$

Skewness   $0$

Kurtosis   $-\frac{6}{5}$

mgf        $M_X(t)=\frac{e^{bt}-e^{at}}{t(b-a)}$

pdf        dunif(x, min = 0, max = 1, log = FALSE)

cdf        punif(q, min = 0, max = 1, lower.tail = TRUE, log.p = FALSE)

qf         qunif(p, min = 0, max = 1, lower.tail = TRUE, log.p = FALSE)

rf         runif(n, min = 0, max = 1)
-----------------------------------------------------------------------

以下為Uniform distribution的長相．機率值都是均等的．可以發現因著總面積(機率)必須是1，隨著a和b的距離越大，pdf的高度(密度)會變低．

```{r, echo=FALSE}
plot_pmf <- function(plot_data, theta) {
  theta$label_y <- max(plot_data$pdf) / c(1:nrow(theta))
  # Plot pmf
  ggplot(plot_data, aes(x=x)) + geom_line(aes(y=pdf, color=dist)) +
    geom_label(data=theta, aes(x=mean, y = label_y-0.01, label=paste0("kts=", round(kurtosis, 2)), color=dist)) +
    geom_label(data=theta, aes(x=mean, y = label_y-0.05, label=paste0("skw=", round(skewness, 2)), color=dist)) +
    geom_segment(data=theta, aes(x = sd_fr, y = 0, xend = sd_to, yend = 0, colour=dist), arrow = arrow(angle=20,type="closed",ends="both",length=unit(3,"mm")))
}

plot_cdf <- function(plot_data, theta) {
  # Plot cdf
  ggplot(plot_data, aes(x=x)) + geom_line(aes(y=cdf, color=dist)) +
    geom_segment(data=theta, aes(x = sd_fr, y = 0, xend = sd_to, yend = 0, colour=dist), arrow = arrow(angle=20,type="closed",ends="both",length=unit(3,"mm")))
}

# Produce the theta space
x=c(0:30)
theta <- data.frame(min=c(10, 10, 10), max=c(15, 20, 25))
theta <- ddply(theta, .(min, max), transform, mean=(min+max)/2, sd=sqrt((max-min)^2/12), skewness=0, kurtosis=-6/5)
theta <- ddply(theta, .(min, max), transform, sd_fr=mean-sd, sd_to=mean+sd, dist=paste0("min=",min," max=",max))

# Produce the data for ploting
pdf <- NULL
cdf <- NULL
for(i in 1:nrow(theta)) {
  pdf <- c(pdf, dunif(x, theta[i,]$min, theta[i,]$max))
  cdf <- c(cdf, punif(x, theta[i,]$min, theta[i,]$max))
}
plot_data <- data.frame(x=rep(x, 3), pdf=pdf, cdf=cdf, dist=rep(theta$dist, each=31))

# Call function to plot
plot_pmf(plot_data, theta)
plot_cdf(plot_data, theta)

# Uncomment the following code to verify the mean/var/skew/kurtosis equation
#theta
#mean_func <- function(x, min=theta[1,]$min, max=theta[1,]$max){ x*dunif(x, min=min, max=max) }
#(mean = integrate(mean_func, lower=-Inf, upper=Inf))
#var_func <- function(x, mean=12.5, min=theta[1,]$min, max=theta[1,]$max){ (x-mean)^2*dunif(x, min=min, max=max) }
#var = integrate(var_func, lower=-Inf, upper=Inf)
#(sd = sqrt(var$value))
#skw_func <- function(x, mean=12.5, min=theta[1,]$min, max=theta[1,]$max){ (x-mean)^3*dunif(x, min=min, max=max) }
#(skw = integrate(skw_func, lower=-Inf, upper=Inf)$value/sd^3)
#kts_func <- function(x, mean=12.5, min=theta[1,]$min, max=theta[1,]$max){ (x-mean)^4*dunif(x, min=min, max=max) }
#(kts = integrate(kts_func, lower=-Inf, upper=Inf)$value/sd^4-3) # I don't know why kurtosis is different
```




